# 关于禁止董事从事同类业务的疑问？

提问人：啥也不说了 时间：2011-01-09 14:54:10
《公司法》第一百四十九条　董事、高级管理人员不得有下列行为： （五）未经股东会或者股东大会同意，利用职务便利为自己或者他人谋取属于公司的商业机会，自营或者为他人经营与所任职公司同类的业务；
不允许董事从事同类业务，请问公司是生产销售服装，董事自己开店也卖公司生产的服装是不是也属于自营同类业务，如果该公司上市这个问题不解决可以申报吗？ 谢谢

回答人：chenyiwei
回复 楼主 啥也不说了 的帖子这里可能要区分两方面来看：一是如你所引用的《公司法》对所有公司均适用的一般性规定；二是上市公司治理结构和关联交易方面的规定。 就一般规定而言，个人理解，如果该董事个人从事的服装销售业务与公司完全是上下游关系，公司自身不从事店铺零售业务，则似乎也是可以接受的。但从上市公司监管角度而言，这种安排将形成公司与该董事之间的持续性关联交易，不利于治理结构完善，并且很容易产生公司向该董事个人转移利润的嫌疑，因此在申报IPO材料之前应当规范这一问题。

回答人：chenyiwei
回复 板凳 ahhf 的帖子从会计处理角度，董事会决议的董事会经费，事实上只是一个资金额度，在实际发生之前并不构成企业现时义务，因此不能仅仅根据董事会决议就将其计提入帐确认为公司的费用。 另外，从公司治理结构的角度考虑，董事会经费如果由董事们自己决定，则不利于公司治理结构的完善。因此比较恰当的做法是董事会经费的总额和预算由股东会审批。

回答人：chenyiwei
回复 地板 zcza12345 的帖子《企业国有资产法》第 43 ～ 46 条对国家出资企业的董事、监事、高级管理人员及其近亲属，以及这些人员所有或者实际控制的企业与国家出资企业之间的交易有规定。除此之外没有见到适用于其他非公司制企业和事业单位的规定。